臺灣橋頭地方法院刑事判決
111年度審交易字第377號
公  訴  人  臺灣橋頭地方檢察署檢察官
被      告  楊炳輝


            周如蘭


上列被告因過失傷害案件，經檢察官提起公訴（111年度偵字第9
54號），本院判決如下：
    主  文
本件公訴均不受理。
    理  由
一、公訴意旨如起訴書所載（如附件）。
二、按告訴乃論之罪，告訴人於第一審辯論終結前，得撤回告訴
    ，又其告訴經撤回者，法院應諭知不受理之判決，並得不經
    言詞辯論為之，刑事訴訟法第238條第1項、第303條第3款、
    第307條分別定有明文。本件被告楊炳輝、周如蘭均因過失
    傷害案件，經檢察官提起公訴，認被告2人均涉犯刑法第284
    條前段之過失傷害罪，依同法第287條前段規定須告訴乃論
    ，茲據雙方調解成立，告訴人兼被告楊炳輝、周如蘭均於本
    院第一審辯論終結前，具狀撤回告訴，有調解筆錄1份、撤
    回告訴聲請狀2份在卷可參，依照前開法條之規定，本件自
    均應諭知不受理，並不經言詞辯論為之。
三、據上論斷，應依刑事訴訟法第303條第3款、第307條，判決
    如主文。
中　　華　　民　　國　　111 　年　　12　　月　　13　　日
                刑事第五庭      法  官  黃逸寧
以上正本證明與原本無異。
如不服本判決應於收受送達後20日內向本院提出上訴書狀，並應
敘述具體理由；如未敘述上訴理由者，應於上訴期間屆滿後20日
內向本院補提理由書（均須按他造當事人之人數附繕本）「切勿
逕送上級法院」。
中　　華　　民　　國　　111 　年　　12　　月　　13　　日
　　　　　　　　　　　　　 　　 書記官  鄭珓銘
附件：
臺灣橋頭地方檢察署檢察官起訴書
                                      111年度偵字第954號
　　被　　　告　楊炳輝　男　61歲（民國00年0月00日生）
　　　　　　　　　　　　住○○市○○區○○路000巷00號
　　　　　　　　　　　　國民身分證統一編號：Z000000000號
　　選任辯護人　張清凱法扶律師
　　被　　　告　周如蘭　女　46歲（民國00年0月00日生）
　　　　　　　　　　　　住○○市○○區○○路000號3樓之1
　　　　　　　　　　　　國民身分證統一編號：Z000000000號
上列被告因過失傷害案件，已經偵查終結，認應提起公訴，茲將
犯罪事實及證據並所犯法條分敘如下：
　　　　犯罪事實
一、楊炳輝於民國110年7月9日7時6分許，騎乘車牌號碼000-000
    0號普通重型機車，沿高雄市左營區海功路由西往東方向行
    駛，行經海功路與軍校路之交岔路口，欲左轉軍校路往北方
    向時，本應注意遵行機慢車兩段式左轉標誌之指示為兩段式
    左轉；周如蘭於同一時間，駕駛車牌號碼000-0000號自用小
    客車，沿海功路由東往西方向行經上開路口右轉軍校路時，
    未注意車前狀況及保持兩車並行之安全間隔，並隨時採取必
    要之安全措施，而依當時天候晴、日間自然光線、柏油路面乾
    燥無缺陷、道路無障礙物及視距良好，並無不能注意之情狀，2
    人竟疏未注意上開事項，楊炳輝違規左轉，周如蘭未注意前
    方行車動態及未保持並行時安全間隔而貿然右轉彎駛入軍校
    路，2車發生碰撞，致楊炳輝受有右胸挫傷併第4肋骨骨折、
    右側上下肢摩擦性燒盪傷二至三度、2％體表面積之傷害；致
    周如蘭受有左肘挫拉傷之傷害。
二、案經楊炳輝、周如蘭訴由高雄市政府警察局左營分局報告偵
    辦。
　　　　證據並所犯法條
一、證據清單與待證事實：
編號 證 據 名 稱　　　　　 待 證 事 實　　　　　 一 被告楊炳輝於警詢及偵查中之自白 坦承上開過失行為 二 被告周如蘭於警詢及偵查中之供述 否認過失行為，辯稱：伊沒有看到對方，對方不在伊的前方，伊左前車頭受損的位置是在輪胎附近云云 三 告訴人楊炳輝於警詢及偵查中之指訴、國軍高雄總醫院左營分院附設民眾診療服務處診斷證明書 證明被告周如蘭之犯罪事實 四 告訴人周如蘭於警詢及偵查中之指訴、國軍高雄總醫院左營分院附設民眾診療服務處診斷證明書 證明被告楊炳輝之犯罪事實 五 道路交通事故初步分析研判表、道路交通事故現場圖、道路交通事故調查報告表、道路交通事故談話紀錄表、事故現場照片 1.車禍發生經過及現場情形 2.證明被告周如蘭小客車之左前車頭部位受損之事實 六 行車紀錄器錄影紀錄及擷圖畫面、路口監視器錄影紀錄及擷圖畫面 1.證明被告周如蘭未注意車前狀況，及未採取必要安全措施以避免碰撞事故之發生 2.證明被告楊炳輝未遵行兩段式左轉標誌之指示，違規左轉 
二、核被告2人所為，各係犯刑法第284條前段過失傷害罪嫌。
三、依刑事訴訟法第251條第1項提起公訴。
　　此　致
臺灣橋頭地方法院
中　　華　　民　　國　 111　　年　　3 　　月　　14　　日
                              檢　察　官  靳 隆 坤
本件正本證明與原本無異
中　　華　　民　　國　 111　　年　　3 　　月　　21　　日
                              書  記  官  孫 志 偉
附錄本案所犯法條全文
中華民國刑法第284條
因過失傷害人者，處 1 年以下有期徒刑、拘役或 10 萬元以下
罰金；致重傷者，處 3 年以下有期徒刑、拘役或 30 萬元以下
罰金。